臺灣高雄地方法院刑事判決　　　　　 100年度審訴字第1569號
公　訴　人　臺灣高雄地方法院檢察署檢察官
被　　　告　謝秋霞
上列被告因違反毒品危害防制條例案件，經檢察官提起公訴（10
0 年度毒偵字第1989號），被告於本院準備程序進行中為有罪之
陳述，經本院合議庭裁定由受命法官獨任改依簡式審判程序審理
，並判決如下：
    主  文
謝秋霞施用第一級毒品，累犯，處有期徒刑拾壹月。
    事  實
一、謝秋霞前因施用毒品案件，經本院以民國95年度毒聲字第10
    73號裁定送觀察勒戒後，認無繼續施用毒品之傾向，於95年
    9 月11日釋放，並經臺灣高雄地方法院檢察署檢察官於95年
    8 月31日以95年度毒偵字第3996號為不起訴處分確定。復因
    施用毒品案件，經本院以97年度審簡字第1808號判決判處有
    期徒刑6 月確定。再因施用毒品案件，經本院以97年度審訴
    字第1862號判決判處有期徒刑6 月、6 月、2 月，應執行有
    期徒刑1 年1 月確定。上開2 罪所處之刑，經本院以98年度
    審聲字第3777號裁定應執行有期徒刑1 年4 月確定。復因施
    用毒品案件，經本院以97年度審訴字第4976號判決判處有期
    徒刑6 月確定。上開各罪所處之刑接續執行，於99年4 月16
    日縮短刑期假釋付保護管束，於99年5 月19日保護管束期滿
    ，假釋未經撤銷視為執行完畢。猶不知戒絕毒癮，明知海洛
    因係毒品危害防制條例第2 條第2 項第1 款所明定之第一級
    毒品，不得持有、施用，竟於上開觀察勒戒執行完畢釋放後
    5 年內，復基於施用第一級毒品海洛因之犯意，於99年12月
    12日凌晨0 時20分許起回溯72小時內某時，在高雄市三民區
    ○○○路住處，以將海洛因摻入香菸內，再點燃吸食煙霧之
    方式，施用第一級毒品海洛因1 次。嗣於99年12月12日凌晨
    0 時20分許，在高雄市新興區○○○路32號前為警查獲，經
    其同意採集尿液送驗，檢驗結果呈嗎啡陽性反應，而知悉上
    情。
二、案經高雄市政府警察局新興分局移送臺灣高雄地方法院檢察
    署檢察官偵查起訴。
    理  由
一、本件被告謝秋霞所犯係死刑、無期徒刑、最輕本刑為3 年以
    上有期徒刑以外之罪，其於準備程序中就被訴事實為有罪之
    陳述，經本院告知簡式審判程序之旨，並聽取檢察官及被告
    之意見後，合議庭裁定由受命法官獨任進行簡式審判程序，
    合先敘明。
二、上開事實，業據被告本院審理時坦承不諱（見本院卷第24頁
    反面、第31頁），且經警採集其尿液送高雄市立凱旋醫院檢
    驗結果，被告尿液呈嗎啡陽性反應，有高雄市政府警察局新
    興分局偵辦毒品危害防制條例嫌疑人尿液採證代碼表、高雄
    市警察局新興分局前金分駐所尿液送驗編號表及高雄市立凱
    旋醫院濫用藥物尿液檢驗報告可稽（見警卷第5 至7 頁）。
    爰審酌：（一) 氣相層析質譜儀（GC／MS）乃目前就藥物篩
    檢結果必須進一步確認時最常採用之確認方法，因此在良好
    的操作條件之下，以氣相層析質譜儀作藥物及其代謝物之定
    性及定量分析，幾乎不會有偽陽性反應產生，業經行政院國
    軍退除役官輔導委員會台北榮民總醫院於83年4 月7 日以（
    83 ） 北總內字第03059 號函示明確。（二）又海洛因係嗎
    啡經化學合成之半人工合成品，毒性倍於嗎啡，其經吸食或
    施打入人體，經新陳代謝作用又分解成嗎啡，故海洛因在進
    入人體後，均以嗎啡型態排於尿液中，故於吸食或施打海洛
    因者尿液中，可檢出嗎啡陽性反應，業經憲兵司令部80年5
    月7 日以（80）鑑驗字第1746號函示明確。從而，被告尿液
    經以氣相層析質譜儀鑑驗後，結果呈嗎啡陽性反應，已如前
    述，是依前開函示意旨，被告自白核與事實相符。又被告前
    因施用毒品案件，經本院以95年度毒聲字第1073號裁定送觀
    察勒戒後，認無繼續施用毒品傾向，於95年9 月11日釋放，
    並經臺灣高雄地方法院檢察署檢察官於95年8 月31日以95年
    度毒偵字第3996號為不起訴處分確定之事實，有臺灣高等法
    院被告前案紀錄表在卷可憑。是被告於上開觀察勒戒執行完
    畢釋放後5 年內，再犯本件施用海洛因之犯行，應依法論科
    。從而，本案事證明確，被告犯行堪予認定。
三、核被告所為，係犯毒品危害防制條例第10條第1 項之施用第
    一級毒品罪。被告持有第一級毒品之行為，已為其後施用之
    高度行為所吸收，不另論罪。又被告曾因如事實欄所示犯行
    ，經法院判決如事實欄所示罪刑確定，於99年5 月19日假釋
    期滿視為執行完畢之事實，此有前開前案紀錄表可佐，是其
    5 年以內故意再犯本件有期徒刑以上之罪，為累犯，應依刑
    法第47條第1 項規定加重其刑。本院審酌被告前經觀察勒戒
    及有期徒刑視為執行完畢，猶不思戒除毒癮，顯見其並無堅
    定戒癮之意志，惟念其行為尚未危害他人及其犯後終能坦承
    犯行，態度尚稱良好等一切情狀，量處如主文所示之刑，以
    資警惕。
據上論斷，應依刑事訴訟法第273 條之1 第1 項、第299 條第1
項前段，毒品危害防制條例第10條第1 項，刑法第11條前段、第
47條第1 項，判決如主文。
本案經檢察官王兆琳到庭執行職務。
中    華    民    國   100    年    7     月    20    日
                  刑事第十庭    法  官  方錦源
以上正本證明與原本無異。
如不服本判決應於收受本判決後10日內向本院提出上訴書狀，並
應敘述具體理由，如未敘述上訴理由者，應於上訴期間屆滿後20
日內補提理由書狀於本院（均須按他造當事人之人數附繕本）「
切勿逕送上級法院」。
中    華    民    國   100    年    7     月    20    日
                                書記官   冒佩妤
附錄條文：
毒品危害防制條例第10條第1 項：
施用第一級毒品者，處6 月以上5 年以下有期徒刑。